Inventaris van het archief van de Volkspartij voor Vrijheid en Democratie (VVD)-fractie in de Tweede kamer der Staten-Generaal, 1963-2002 (2008)
Nationaal Archief, Den Haag
- Documentatie, C
  - Videobanden, C.5
    - Videoopnamen, 1986-2003 en z.d.; 1393-1400; 69 cassetes
      - banden 57-67, 2001-2003, 1398
        63 Thomasvaer & Pieternel; Uitgesproken op 28 augustus 2002 ter gelegenheid van afscheid A. Weitenberg als directeur van de Brabants Ontwikkelings Maatschappij (BOM)
        64 VVD voorlopige mix 10 april 2002, 15 mei 2002 verkiezingen, werkkopie
        65 Spot Gerrit Zalm 17 december 2002
        66 VVD Algemene Politieke Beschouwingen 2003
        67 Video spreekbeurt 27 oktober 2003
      - band groot formaat 27, 1986, 1399
        27 Studio A VVD 1 maart 1986
      - ongenummerde banden, 1991-2000, 1400
        - VVD oud-leden en leden Tweede Kamer-fractie 5 feb. 1991
        - Politiek is niet voor bange mensen, 2000 (over de geschiedenis van de VVD-fractie tussen 1948 en 2000)